【裁判字號】    88,訴,1187
【裁判日期】    890216
【裁判案由】    損害賠償
【裁判全文】
臺灣桃園地方法院民事判決  八十八年度訴字第一一八七號
    原      告  丙○○
    訴訟代理人  乙○○
    被      告  甲○○
右當事人間損害賠償事件，本院判決如左：
    主    文
被告應給付原告新台幣參拾伍萬玖仟捌佰伍拾壹元，及自民國八十八年八月一日起，
至清償日止，按年息百分之五計算之利息。
原告其餘之訴駁回。
訴訟費用由被告負擔十分之七，餘由原告負擔。
本判決第一項於原告以新台幣壹拾貳萬元供擔保後，得假執行。
原告其餘假執行之聲請駁回。
    事    實
甲、原告方面：
  一、聲明：被告帶給付原告新台幣（下同）五十四萬六千三百零一元元，及自起訴
      狀送達翌日起，至清償日止，按年息百分之五計算之利息；及以供擔保為條件
      之請求宣告假執行。
  二、陳述：
    （一）被告於民國八十八年二月二十六日零時許，在桃園縣復興鄉澤仁村十九鄰
          二十九號住處，與綽號「多利」之男子王文新共同傷害原告，致原告受有
          左眼臉瘀傷、左上眼臉裂傷、左大腿外側撕裂傷併大腿外側肌腱裂傷、左
          側膕部撕裂傷併左側總腓神經斷裂及左足墜落、左側小腿撕裂傷併左側前
          脛肌及腓腸肌斷裂、左小腿及左踝撕裂傷等傷害。被告傷害原告之行為，
          業經鈞院刑事庭判處有期徒刑六月確定在案。
    （二）按因故意或過失不法侵害他人之權利者，負損害賠償責任，民法第一百八
          十四條第一項前段參照。查被告基於傷害之故意而以手腳及持菜刀傷害原
          告之身體，致原告受有傷害，原告爰依侵權行為損害賠償之法律關係請求
          賠償如下：
        １、醫療費用部分：原告因傷而先後至德濟醫院、敏盛醫院及桃新醫院治療
            之費用分為五八一Ｏ一元、二ＯＯ元、五Ｏ元，原告因傷而另至聯合藥
            局購買一五ＯＯ元之藥品一批，合計共五九八五一元。
        ２、工作所得損失部分：原告近年來從事雜工，並無一定僱主，以致無法取
            得近年來之扣繳憑單以證明原告平均月入有三萬多元，因此僅依法定最
            低工資每月一六五ＯＯ元計算工作所得之損害。原告所受之傷害甚為嚴
            重，曾經住院十二日（八十八年二月二十六日至同年三月九日），目前
            雖已出院，然左側足部仍無法背側屈曲，行動困難，因此目前尚不能外
            出工作。茲因自八十八年二月二十六日起，至八十八年八月三日止，原
            告已一百五十九日不能工作，原告之工作所得損害為八七四五Ｏ元。乙
            原告左下肢受傷嚴重，醫生估計最少還要半年之時間才能恢復正常，在
            未恢復之前，原告仍不能正常工作，故日後半年之工作所得九九ＯＯＯ
            元，被告亦應賠償之。
        ３、精神慰撫金部分：被告因細故即將原告傷害得如此嚴重，以致目前行動
            諸多不便，致原告身心受創甚重，且神經、脛肌等斷裂，日後已不能完
            全康復，則被告之行為對原告心理造成之傷害將係終生，為此爰請求被
            告賠償精神上之損害三十萬元。
    三、證據：提出收費明細表影本二紙、門診收據影本一紙、醫療費用收據影本四
        紙、免用統一發票收據影本一紙、診斷證明書影本一紙、扣繳憑單影本一紙
        為證。
乙、被告方面：
  一、聲明：駁回原告之訴。
  二、陳述：
    （一）對醫療費用部分並無意見。
    （二）伊並無工作，國小畢業，無財產。
三、本院依職權調閱本院八十八年易字第九八八號傷害案件刑事卷證，並依職權詢問
    德濟醫院原告宜休養至何時。
    理  由
一、本件原告主張：被告於八十八年二月二十六日零時許，在桃園縣復興鄉澤仁村十
    九鄰二十九號住處，與綽號「多利」之男子王文新共同傷害原告，致原告受有左
    眼臉瘀傷、左上眼臉裂傷、左大腿外側撕裂傷併大腿外側肌腱裂傷、左側膕部撕
    裂傷併左側總腓神經斷裂及左足墜落、左側小腿撕裂傷併左側前脛肌及腓腸肌斷
    裂、左小腿及左踝撕裂傷等傷害。原告因而支出醫療費用（含藥品費用）五萬九
    千八百五十一元，工作所得損失一十八萬六千四百五十元，爰依侵權行為法律關
    係請求被告給付前揭款項及精神慰撫金三十萬元等語。被告則以：伊當時喝酒醉
    ，並不知有無持刀砍到原告；對於醫療費用部分並無意見等語，資為抗辯。
二、按因故意或過失，不法侵害他人之權利者，負損害賠償責任；又不法使用他人之
    身體或健康者，對於被害人因此喪失或減少之勞動能力或增加生活上之需要時，
    應負損害賠償責任。又不法侵害他人身體或健康，雖非財產上之損害，亦得請求
    賠償相當之金額，民法第一百八十四條第一項前段、第一百九十三條第一項、第
    一百九十五條第一項定有明文。
三、原告主張：被告於前揭時地夥同綽號「多利」之成年男子傷害原告之事實，業據
    原告提出診斷證明書影本一紙為證，被告雖否認傷害原告，惟查：前揭事實業經
    證人鄭香杉於本院八十八年度易字第九八八號傷害案件中證述明確，且被告於前
    揭刑事案件警訊中亦自承有動手毆打丙○○，並持菜刀砍丙○○大腿，此亦經本
    院依職權調閱本院前揭刑事卷證查核屬實，是被告抗辯並未傷害云云，顯不足採
    ，故原告此部分之主張堪信為真實。且被告因傷害原告，亦經本院八十八年度易
    字第九八八號刑事判決認定屬實，是被告既因不法侵害原告之身體，自應依民法
    第一百八十四條規定，負侵權行為損害賠償之責任。
四、茲就原告請求之各項損害分別審酌如下：
  （一）醫療費用：原告主張因本件受傷手術、住院及治療費用計支付五萬八千三百
        五十一元，及支出藥品費用一千五百元之事實，業據原告提出收費明細表影
        本二紙、門診收據影本一紙、醫療費用收據影本四紙、免用統一發票收據影
        本一紙、診斷證明書影本一紙為證，經核依診斷證明書所載傷害情形及各收
        據載明醫療費則均屬治療上之必要費用，應予准許。
  （二）工作能力損失部分：原告主張其因本件受傷，致無法工作一百五十九日及六
        個月，依平均工資一六五ＯＯ計算，其工作能力損失部分為十八萬六千四百
        五十元，固據原告提出八十七年扣繳憑單影本一紙為證，然查：原告提出之
        八十七年扣繳憑單僅載明原告於八十七年五月份所得係八千元，並無法證明
        原告於受傷前有工作，此外原告復無法舉證證明，其於受傷前確有工作，自
        不能主張其有工作薪資損失。是原告此部分請求應屬無據。
  （三）慰撫金：查本件原告因本件傷害，造成左眼臉瘀傷、左上眼臉裂傷、左大腿
        外側撕裂傷併大腿外側肌腱裂傷、左側膕部撕裂傷併左側總腓神經斷裂及左
        足墜落、左側小腿撕裂傷併左側前脛肌及腓腸肌斷裂、左小腿及左踝撕裂傷
        等傷害。致受有精神上之損害，有診斷證明書影本一紙可證，本院爰審酌兩
        造之身分、地位、經濟情況、原告受害之程度，認原告於三十萬元範圍內之
        請求為正當。是原告此部分之請求，為有理由，應予准許。
  （四）綜上所述，原告得請求之財產上及非財產之損害賠償合計為三十五萬九千八
        百五十一元。
五、從而原告依侵權行為法律關係，請求被告給付新台幣三十五萬九千八百五十一元
    ，及自民國八十八年八月十一日（即收受起訴狀繕本翌日）起，至清償日止，按
    年息百分之五計算之利息，為有理由，應予准許，原告逾此部分之請求，為無理
    由，應予駁回。
六、原告陳明願供擔保准宣告假執行及免於假執行，關於原告勝訴部分，經核均無不
    合，爰分別酌定擔保額併宣告之，至原告敗訴部分，其假執行之聲請即失所附麗
    ，併予駁回。
七、據上論結，原告之訴為一部為有理由，一部為無理由，應依民事訴訟法第七十九
    條但書、第三百九十條第二項，判決如主文。
中      華      民      國    八十九    年      二      月     十六     日
                                        臺灣桃園地方法院民事第二庭
~B法      官  吳爭奇
右為正本係照原本作成
如對本判決上訴須於判決送達後廿日內向本院提出上訴狀
中      華      民      國    八十九    年      二      月     十六     日
~B書  記  官  羅英梅


司法院資訊處製作；財團法人民間司法改革基金會備份。
